Inventaris van het archief van de Beroepscommissie Wet Autovervoer Goederen (BWAG) op grond van art. 54 WAG 1951 van het Ministerie van Verkeer en Waterstaat, 1954-1984
Nationaal Archief, Den Haag
- Adviseren van de minister inzake beroepen ingediend tegen beschikkingen van de voorzitter van de Commissie Vergunningen Goederenvervoer/Commissie Vervoervergunningen ( CVG/CVV)., 1955-1985; 1-1717
  - Cornelissen en Zn., J.Th.; BV te Nijmegen, 1977, 284; stuk
  - Corstanje, P. te Goes, 1978, 285; stuk
  - Cortus; BV Transportbedrijf te Arnhem, 1978, 286; stuk
  - Cotterell, H.D., BV te Amsterdam, 1976, 287; stuk
  - Couwenberg, M. te Eindhoven, 1957, 288; stuk
  - Cox, J.F., handelend onder de naam Spiral te Horst, 1979, 289; stuk
  - Cranen, P.H. te Swalmen, 1965, 290; stuk
  - Cranssen. F.A. te Slenaken, 1959, 291; stuk
  - Crok, T. te Assendelft, 1979, 292; stuk
  - Curfs, J.H.M.G. te Sint Geertruid, 1979, 293; stuk
  - Daal, A. van te Eindhoven, 1958, 294; stuk
  - Daal en Zn., A. van; VOF, en VOF Bram Versfelt en Jac. van Vroonhoven te Eindhoven, 1969, 295; stuk
  - Dalen en Zoon, A. van; Firma te 's-Gravendeel, 1959, 296; stuk
  - Dalm, C., handelend onder de naam Dalm en Zn. te Rotterdam, 1978, 297; stuk
  - Dam, G. te Nij Beets, 1963, 298; stuk
  - Dam, H.; Firma te Nij Beets, 1958, 299; stuk
  - Dam, K. te Nij Beets, 1963, 300; stuk
  - Dam, H. van; VOF te Schiedam, 1973, 301; stuk
  - Damme, J.M. van te Terhole, 1960, 302; stuk
  - Dammes, J.H. te Bleiswijk, 1980, 303; stuk
  - Daneberg en Zn., S.; VOF te Heerhugowaard, 1983, 304; stuk
  - Danvers Jr., H.P.W. te Maartensdijk, 1975, 305; stuk
  - Daris en Zn., A.; Firma te Bergeijk tegen P.J. Spooren te Bergeijk, 1958, 306; stuk
  - David, A. te Sas van Gent, 1959, 307; stuk
  - Davids en Zn., Jan; Firma te Roswinkel, 1955, 308; stuk
  - Dekker en Zn., C.H.; BV Expediteurs te Ilpendam, 1978, 309; stuk
  - Dekker, J.M. te Warmenhuizen, 1956, 310; stuk
  - Dekker, I.A. den te Veen, 1977, 311; stuk
  - Dekker-van Diepen, M. te Wognum, 1957, 312; stuk
  - Delgraa BV te Maasbracht, 1981, 313; stuk
  - Dellen en Zoon, Van; VOF Transportbedrijf te Pieterzijl. 1978-1980, 314-316
    - WAG 1982, 1978, 314; stuk
    - WAG 2087, 1978, 315; stuk
    - WAG 2328, 1980, 316; stuk
  - Derichs Diepvries, W.L.; BV te Broekhuizenvorst, 1977, 317; stuk
  - Derksen, J. te Arnhem, 1957, 318; stuk
  - Derrez, J. te Hoensbroek, 1963, 319; stuk
  - Deumens, F.J. te Schinveld, 1969, 320; stuk
  - D.G.O. Express; Firma te Hollandscheveld tegen de Firma G. Mol en Zonen te Hoogeveen, 1956, 321; stuk
  - D.G.O. Express; Firma te Hoogeveen, 1970, 322; stuk
  - D.G.O. Express; Firma te Hollandscheveld, 1965, 323; stuk
  - Dieleman, J.J., handelend onder de naam Handelsonderneming en Slopersbedrijf te Brunssum, 1979, 324; stuk
  - Dieperink, Firma te Eefde, 1978, 325; stuk
  - Dieperink, G.H. te Eefde, 1968, 326; stuk
  - Diest, T. van te Ermelo, 1959, 327; stuk
  - Dietzenbacher; Firma te Roggel, 1957, 328; stuk
  - Dik, J. te Appingedam, 1966, 329; stuk
  - Dillerop, A.J. te Klazienaveen, 1959, 330; stuk
  - Dillerop, A.J. te Klazienaveen tegen A. Drok te Nieuw-Amsterdam, 1959, 331; stuk
  - Dingler, H.W., handelend onder de naam Expeditiebedrijf 'H.W.D.Delft' te Delft, 1984, 332; stuk
  - Dinther, A. van te Heesch, 1962, 333; stuk
  - Dinther, A.A. van te Heesch, 1958, 334; stuk
  - Dinther en Zoon, G.; Firma te Heesch, 1958, 335; stuk
  - Ditshuizen, J.P. van te Zevenaar, 1959, 336; stuk
  - Dobber Kzn., K. te Den Ilp, 1979, 337; stuk
  - Doesburg, W., BV te Scheveningen, 1981, 338; stuk
  - Doff, R. te Ten Post, 1967, 339; stuk
  - Dohmem, J. te Melick-Herkenbosch, 1965, 340; stuk
  - Dommelen, Th. van te Maarssen, 1957, 341; stuk
  - Dongen, P. van te Dongen. 1977-1979, 342-343
    - WAG 1956, 1977, 342; stuk
    - WAG 2300, 1979, 343; stuk
  - Dongen, P. van te Dirksland, 1962, 344; stuk
  - Dongen, Q.J. van te Gilze, 1969, 345; stuk
  - Donk, H. van der; Slopersbedrijf te Rosmalen, 1964, 346; stuk
  - Donselaar, E. te Amsterdam, 1967, 347; stuk
  - Doorn, A. van te Hurwenen, 1964, 348; stuk
  - Dop; Expeditiebedrijf BV te Schellinkhout. 1978, 349-350
    - WAG 2009., 349; stuk
    - WAG 2010., 350; stuk
  - Dorrestein, A. van; BV te Zeist, 1982, 351; stuk
  - Dors, E. te Doesburg, 1976, 352; stuk
  - Douma, J. te Leens, 1967, 353; stuk
  - Douma, R. te Leens, 1956, 354; stuk
  - Dozeman, W. te Coevorden, Jac. Kropfeld te Emmen en K. Lanjouw te Dalen, 1972, 355; stuk
  - Dozeman, W. te Coevorden, 1977, 356; stuk
  - Drent, H. te Norg, 1959, 357; stuk
  - Drenth en Zn., A.; Firma te Zuidhorn, 1966, 358; stuk
  - Drenth en Zn., H.; Firma te Zuidhorn, 1959, 359; stuk
  - Driel, A. van te Stavenisse, 1960, 360; stuk
  - Duiker, H. te Amsterdam, 1959, 361; stuk
  - Duin, J.J. van te Scheveningen, 1961, 362; stuk
  - Duineveld en Zonen, G.; Firma te Santpoort, 1960, 363; stuk
  - Duinveld; Expeditie BV te Santpoort en Transportbedrijf Firma van der Veld te Zandvoort, 1983, 364; stuk
  - Dusseldorp Container-Transport; BV te Lichtenvoorde, 1976, 365; stuk
  - Dusseldorp's Transportbedrijf te Lichtenvoorde, 1956, 366; stuk
  - Duijghuizen's, Van, Internationale Transporten; BV te Beuningen, 1979, 367; stuk
  - Duyghuizen, Van; Firma, Vervoersonderneming te Beuningen, 1963, 368; stuk
  - Duynen, Chr. te Swalmen, 1956, 369; stuk
  - Duijzend, mr. J. als gemachtigde van de Vennootschap Onder Firma Are te Amsterdam, 1972, 370; stuk
  - Dijk, H. van te Appingedam, 1960, 371; stuk
  - Dijk, J. van te Garnwerd, 1958, 372; stuk
  - Dijk, J. van, BV te Hamelen, 1981, 373; stuk
  - Dijk, J. van te Ede, 1983, 374; stuk
  - Dijk Jr., G. van en P.J. Helmond tegen de Firma W. en A. van Vuuren allen te Culemborg, 1955, 375; stuk
  - Dijk Jr. G. van te Culemborg tegen J.C.H. Pothuizen te Eindhoven, 1955, 376; stuk
  - Dijk, Tj. van te Bergum, 1955, 377; stuk
  - Dijk, Gebroeders van; VOF te Dodewaard, 1979, 378; stuk
  - Dijke, A. van, handelende onder de naam bode J. van Vliet te Hardinxveld-Giessendam, 1959, 379; stuk
  - Dijke, J. van te Sint Philipsland, 1959, 380; stuk
  - Dijkema, H. te Peize, 1978, 381; stuk
  - Dijken, Joh. van te Ezinge, 1967, 382; stuk
  - Dijkmans en Zn., J.B.; Firma te Bladel, 1959, 383; stuk
  - Dijkstra, B. te Den Andel, 1967, 384; stuk
  - Dijkstra, G. en H., Gebroeders; Firma te Enkhuizen, 1966, 385; stuk
  - Dijkstra en Zn., M.; Firma te Enumatil, 1967, 386; stuk
  - Dijkstra, T. te Buitenpost, 1965, 387; stuk
  - Dijkstra, W.L. te Buitenpost, 1965, 388; stuk
  - Eckhardt, G. te Kruiningen, 1959, 389; stuk
  - 'Eem, De'; Betonfabriek BV te Zwijndrecht, 1979, 390; stuk
  - Eertman, G.B. te Ootmarsum, 1962, 391; stuk
  - Eiland, F. te Heerde. 1978, 392-393
    - WAG 1955., 392; stuk
    - WAG 2055., 393; stuk
  - Eiland en Compagnon, F.; Firma te Heerde, 1972, 394; stuk
  - Eimers, Gebroeders, Transporten; BV te Velp, 1978, 395; stuk
  - Eimers en Zn., T.; VOF te Velp, 1978, 396; stuk
  - Eiting, H. te Schoonoord, 1977, 397; stuk
  - Ekema en Zn., E.K. te Uithuizen, 1967, 398; stuk
  - Eleveld, Joh. te Nieuweroord, 1956, 399; stuk
  - Elmers, Firma; Firma Transportbedrijf en Firma van Essen beide te Zeist, 1980, 400; stuk
  - Elsinghorst, H.J. te Winterswijk, 1961, 401; stuk
  - Elst, H. van te Maarssen, 1959, 402; stuk
  - Emmen en Omgeving; Vervoerscombinatie tegen NV DETO, Drentse Transportonderneming beide te Emmen, 1960, 403; stuk
  - Emons en Zn., W.M., Internationaal Transportbedrijf en Handelsonderneming BV te Milsbeek, 1980, 404; stuk
  - Endt en Zn., W. van der; VOF te Goes, 1961, 405; stuk
  - Engelen en Zn., J. van; VOF te Kerkdriel, 1971, 406; stuk
  - Engelsman, Gebroeders Y. en W.; VOF te Steenwijk, 1977, 407; stuk
  - Engen, J.W.H. van te Loenen aan de Vecht. 1979-1980, 408-409
    - 1979, 408; stuk
    - 1980, 409; stuk
  - Burgemeester en Wethouders van de Gemeente Enschede, 1982, 410; stuk
  - Enveloppenfabriek Holland, BV te Venlo, 1979, 411; stuk
  - Epema en Zn., H.; VOF te Zwaagwesteinde, 1969, 412; stuk
  - Erp, H.J. van te Oss, 1978, 413; stuk
  - Es, A. van te Rijk, 1955, 414; stuk
  - Es, G. van te Hei- en Boeicop, 1961, 415; stuk
  - Esbroeck, E.F. van te Axel, 1961, 416; stuk
  - Esch, Gebroeders; CV te Vught, 1960, 417; stuk
  - Eurotex; BV Reisbureau te Amsterdam, 1978, 418; stuk
  - Euser, G.B., Transport- en Expeditiebedrijf; NV te Zwijndrecht, 1965, 419; stuk
  - Ewijk en Zn., P.A. van; Firma te Nijmegen, 1967, 420; stuk
  - Exters, H. te Uden, 1972, 421; stuk
  - Faassen, G.; Expeditiebedrijf BV te Oss. 1979-1980, 422-423
    - WAG 2225, 1979, 422; stuk
    - WAG 2383, 1980, 423; stuk
  - Fennema, E., Internationaal Transport BV te Ymuiden, 1980, 424; stuk
  - Fens, A. te Wagenberg, 1960, 425; stuk
  - Feyenoord (J. Fransen); Commanditaire Vennootschap Transportbedrijf, 1956, 426; stuk
  - Flachs, P. te Valkenburg (L), 1955, 427; stuk
  - Flietstra, P. te Dronten, 1980, 428; stuk
  - Flikkema, D. te Spijk, 1967, 429; stuk
  - Flikkema, Gebroeders te Spijk, 1972, 430; stuk
  - Flikkema, Gebroeders; VOF te Spijk, 1978, 431; stuk
  - Floris, Jac.; VOF Transportbedrijf te Wormer, 1978, 432; stuk
  - Fluks-Expres; NV te Rotterdam, 1966, 433; stuk
  - FNV; Vervoersbond te Utrecht. 1982-1985, 434-441
    - WAG 2505, 1982, 434; stuk
    - WAG 2590, 1985, 435; stuk
    - WAG 2591, 1985, 436; stuk
    - WAG 2601, 1985, 437; stuk
    - WAG 2602, 1985, 438; stuk
    - WAG 2604, 1985, 439; stuk
    - WAG 2607, 1985, 440; stuk
    - WAG 2601, 1985, 441; stuk
  - FNV; Vervoersbond te Utrecht en het GAK te Amsterdam. 1985, 442-444
    - WAG 2597 B., 442; stuk
    - WAG 2605., 443; stuk
    - WAG 2606 B., 444; stuk
  - Fokker Vleuten BV te Vleuten, 1982, 445; stuk
  - Fokma en Zn., G.G.; VOF te Poppingawier, 1959, 446; stuk
  - Frankena, H. te Sneek, 1983, 447; stuk
  - Frikken en Zn., G.; Firma te Emmen, 1961, 448; stuk
  - Gaalen, A.A. van te Monster, 1967, 449; stuk
  - Gaalen, H.W. van te Monster, 1967, 450; stuk
  - Galen Jr, J.N. van te Harmelen. 1957-1961, 451-453
    - 1957, 451; stuk
    - 1960, 452; stuk
    - 1961, 453; stuk
  - Galjouw; Firma te Veere, 1959, 454; stuk
  - Gansewinkel, L. van te Maarheeze en Container-International te Utrecht, 1969, 455; stuk
  - Ganzeveld, J. te Zeijen, 1977, 456; stuk
  - G.A.T.O.; Firma te Groningen, 1957, 457; stuk
  - Geel, A. van te Nieuw-Vossemeer, 1959, 458; stuk
  - Geer en Zn., L.P. van der; Firma te Leiden, 1968, 459; stuk
  - Geerdink, J.W. te Dronten, 1983, 460; stuk
  - Geers en Zoon, E., Transportbedrijf; VOF te Bergen op Zoom, 1978, 461; stuk
  - Geerts en Zn., P.; Firma te Dongen, 1960, 462; stuk
  - Geerts en Zn., P. te Dongen, voor wie als gemachtigde optreedt B. Salverda te Breda, 1961, 463; stuk
  - Geesing, A. te Enschede. 1962-1966, 464-465
    - 1962, 464; stuk
    - 1966, 465; stuk
  - Geilings, J. te Rotterdam, 1957, 466; stuk
  - Gelders Overslag- en Expeditiebedrijf; NV te Arnhem, 1966, 467; stuk
  - Gelissen, J.W. te Beek, 1968, 468; stuk
  - Gend en Loos, Van; NV Algemene Transport- en Expeditie Onderneming tegen Expeditiebedrijf G.W. van Straaten, 1955, 469; stuk
  - Gend en Loos, Van; NV Algemene Transport en Expeditie Onderneming te Utrecht tegen Th.W.R. Roelofs te Doesburg, 1956, 470; stuk
  - Gend en Loos, Van; NV Algemene Transport- en Expeditie Onderneming te Utrecht. 1956-1964, 471-472
    - 1956, 471; stuk
    - 1964, 472; stuk
  - Genugten, S. van de te Amsterdam, 1958, 473; stuk
  - Geraerts, J.C. te Steensel, 1965, 474; stuk
  - Gerards, J.; VOF te Velden, 1965, 475; stuk
  - Gerding's Transportbedrijf; Firma te Beilen. 1956-1958, 476-477
    - 1956, 476; stuk
    - 1958, 477; stuk
  - Gerrits, A. te Wellerlooi, 1966, 478; stuk
  - Geurts, P.H. te Thorn, 1956, 479; stuk
  - Geus, Ph.J. de te Kundert, 1963, 480; stuk
  - Geyter, S. de, rechtsopvolger van de VOF De Geyter en Van de Veen te Ermelo, 1964, 481; stuk
  - Ghielen, R. te Helden, 1957, 482; stuk
  - Ghijsels, J., en Staat; Firma Expeditie te Zwijndrecht, 1956, 483; stuk
  - Gier, A.P.M. de te Kerkdriel. 1968-1972, 484-485
    - 1968, 484; stuk
    - 1972, 485; stuk
  - Giesberts, J.A. te Horst, 1969, 486; stuk
  - Gilles, G. te Barneveld, 1963, 487; stuk
  - Ginkel, J. van te Doorn, 1960, 488; stuk
  - Goedhart en Zn., L.; Firma te Zaandam, 1971, 489; stuk
  - Goedkoop en de Geus; NV Goederenvervoer te Barendrecht tegen J. van den Heerik te Rijsoord, 1959, 490; stuk
  - Goeman, M.J. te 's-Hertogenbosch, 1979, 491; stuk
  - Goes en Zn., H.J.; Firma te Vleuten en Firma E.J. Dijk en Zn. te De Meern, 1962, 492; stuk
  - Gomes, A.; NV te Warmenhuizen, 1962, 493; stuk
  - Gomes, A.; BV te Warmenhuizen, 1979, 494; stuk
  - Gomies, M.D. te Almelo, 1978, 495; stuk
  - Goossens, C.J. te Nispen, 1957, 496; stuk
  - Gooyer, W. de; CV te Ermelo en BV Expeditiebedrijf Oskam te Ermelo, 1979, 497; stuk
  - Gordijn, Ph.H. te Neede, 1966, 498; stuk
  - Gorselink, H. te Epe, 1957, 499; stuk
  - Gort-Deuten, F. te Hoogeveen, 1978, 500; stuk
  - Gorter, Erven K. F. te Oldekerk. 1960-1967, 501-502
    - 1960, 501; stuk
    - 1967, 502; stuk
  - Gorthuis, A. en H.; VOF te Zaandam, 1956, 503; stuk
  - Goudsblom; Cultuurtechnische Werken BV te Zijdewind, 1984, 504; stuk
  - Graaf, A. de, handelend onder de naam Piet de Graaf en Zn. te Sint Pancras, 1977, 505; stuk
  - Graaf's, Kees de, Vervoerbedrijf; BV voorheen te Berkel en Rodenrijs, 1980, 506; stuk
  - Graefschepe, Ph. van te Eede/Aardenburg, 1960, 507; stuk
  - Granen, P.H. te Swalmen, 1957, 508; stuk
  - Gravesteyn, C. van te Zaandam, 1977, 509; stuk
  - Griek, A.J. te Amsterdam, 1956, 510; stuk
  - Grijpma BV te Enschede, 1977, 511; stuk
  - Groen en Zn., A.L. de; VOF te Poortvliet, 1959, 512; stuk
  - Groen, J. te Kloosterburen, 1967, 513; stuk
  - Groen, S. te Waarland, 1955, 514; stuk
  - Groeneveld, F. te Tzummarum, 1956, 515; stuk
  - Groeneveld, P.E. te Lunteren, 1972, 516; stuk
  - Groeneveld, W. te Sleeuwijk, 1955, 517; stuk
  - Groenewegen's Beurtvaart-, Expeditie- en Transportbedrijf te Leiden; Boelhouwer, Kruyswijk en Balhuizen Transport, Mij, NV te Amsterdam; tegen de Firma Gebroeders Meeuwisse Transportbedrijf te Voorburg, 1959, 518; stuk
  - Groenewegen's Beurtvaart-, Expeditie- en Transportbedrijf te Amsterdam, 1956, 519; stuk
  - Groenewegen's Beurtvaart-, Expeditie- en Transportbedrijf te Leiden alsmede de NV Verenigde Delftsche Beurtdiensten Balhuizen en Van der Well te Amsterdam tegen Firma Gebroeders Meeuwisse Firma te Voorburg, 1956, 520; stuk
  - Groenewoud en Zn.; VOF te Oostermeer, 1965, 521; stuk
  - Groezen, M. van te Wagenberg, 1962, 522; stuk
  - Groosman Reclameservice; VOF te Eindhoven, 1975, 523; stuk
  - Groot, A. de te Staveren, 1956, 524; stuk
  - Groot, B. de te De Wilp, 1955, 525; stuk
  - Groot, H.Th. de; Wegenbouw- en Transportbedrijf te Vianen, 1959, 526; stuk
  - Groot, J.W. de te 's-Graveland, 1979, 527; stuk
  - Groot en Zn., M.J. de; VOF te Nieuwerkerk aan den IJssel, 1978, 528; stuk
  - Groote Veldman, G.J. te Glanerbrug, 1957, 529; stuk
  - Gruno GA; Coöperatieve Vervoeronderneming te Groningen, 1957, 530; stuk
  - Gubbels, J.M. te Lierop, 1979, 531; stuk
  - Guikema, A.J. te Garnwerd, 1965, 532; stuk
  - Gulden Veem, Het, BV; Veem- en Expeditie Onderneming te Amsterdam tegen de Stichting Inschrijving Eigen Vervoer, 1979, 533; stuk
  - Gussinklo, E.H.W. te Westendorp, 1957, 534; stuk
  - Guyt, W. te Katwijk aan Zee, 1962, 535; stuk
  - Haaf, Gebroeders, ten; NV te Hilversum, 1971, 536; stuk
  - Haaf, Gebroeders, ten; BV te Utrecht, 1976, 537; stuk
  - Haak en Compagnon, Van den; VOF te Geldermalsen, 1965, 538; stuk
  - Haan, B. de te Hillegom, 1973, 539; stuk
  - Haan, De en Verkaik; BV te Amsterdam, 1977, 540; stuk
  - Haan, H. de te Abcoude, 1977, 541; stuk
  - Haan, P.C.H. de tegen de Firma Van Houwelingen beide te Alblasserdam, 1956, 542; stuk
  - Haan, P.S. de te Hippolytushoef, 1978, 543; stuk
  - Haan, P. den, Internationaal Transport; BV te Boxtel. 1983-1985, 544-546
    - 1983, 544; stuk
    - 1984, 545; stuk
    - 1985, 546; stuk
  - Haan's, De, Expeditie BV te Alblasserdam. 1980-1981, 547-548
    - 1980, 547; stuk
    - 1981, 548; stuk
  - Haan's, De, Expeditie, CV te Alblasserdam, 1965, 549; stuk
  - Hageman en Zoon, Weduwe W.J.; Firma te Doetinchem, 1957, 550; stuk
  - Hak, A. BV; Transportbedrijf en Werktuigenverhuur te Rotterdam, 1975, 551; stuk
  - Ham, Van der; Internationaal Transportbedrijf BV te Ameide, 1983, 552; stuk
  - Hamstra, K. te Ulrum, 1967, 553; stuk
  - Handelsveem BV te Rotterdam, 1979, 554; stuk
  - Hannink, G.J.; Transportonderneming NV voorheen te Winterswijk, 1955, 555; stuk
  - Hansen, Gebroeders; Firma voorheen P. Hansen te Enkhuizen, 1958, 556; stuk
  - Hardenberg, B. te Stadskanaal. 1957-1962, 557-558
    - 1957, 557; stuk
    - 1962, 558; stuk
  - Harderts, H.; Transportbedrijf BV te Nieuwe Niedorp, 1977, 559; stuk
  - Harman, P. te Amsterdam, 1974, 560; stuk
  - Hart, De; BV te Ammerzoden. 1979, 561-562
    - WAG 2236, 1979, 561; stuk
    - WAG 2237, 1979, 562; stuk
  - Hart, De, Intertransporten BV te Heusden, 1985, 563; stuk
  - Harteman, J., BV; Internationaal Expeditie-, Opslag- en Transportbedrijf te Tiel. 1977-1979, 564-567
    - WAG 1903, 1977, 564; stuk
    - WAG 1908, 1977, 565; stuk
    - WAG 2064, 1978, 566; stuk
    - WAG 2292, 1979, 567; stuk
  - Hartman en Zn., K.; Firma te Hoogeveen, 1967, 568; stuk
  - Hartog, Den, Grondverzetbedrijf BV te Andelst, 1979, 569; stuk
  - Hartog, G. den te Weesperkarspel, 1955, 570; stuk
  - Hatron BV te Amersfoort. 1977-1979, 571-572
    - 1977, 571; stuk
    - 1979, 572; stuk
  - Hattem, J. van te Ingen, 1973, 573; stuk
  - Hatzmann, C. te Smilde, 1965, 574; stuk
  - Hatzmann, H.C. te Smilde. 1958-1959, 575-576
    - 1958, 575; stuk
    - 1959, 576; stuk
  - Haukes en Zn.; NV Internationaal Transport- en Aannemersbedrijf te Kekerdom, 1969, 577; stuk
  - Have, M.H. ten te Utrecht, 1956, 578; stuk
  - Haveman en Zn., J.; Firma VOF te Uffelte, 1978, 579; stuk
  - Hazelaar BV te Coevorden, 1984, 580; stuk
  - Hecker, G.H. te Venlo, 1957, 581; stuk
  - Heel, A.E.J. van te Kerkdriel, 1965, 582; stuk
  - Heerdt-Palm, Th. ter te Babberich, 1975, 583; stuk
  - Heeres, Gebroeders; VOF te Nieuwolda, 1976, 584; stuk
  - Heersema, W. te Ten Boer, 1957, 585; stuk
  - Heezik en Zn., B.M. van te IJsselstein, 1967, 586; stuk
  - Heidema; VOF te Ten Boer, 1975, 587; stuk
  - Heidema; Firma te Ten Boer, 1967, 588; stuk
  - Heiden, F. van der te Rotterdam, 1967, 589; stuk
  - Heiden, H. van der te Blaricum, 1959, 590; stuk
  - Heiden, H. van der; VOF Firma te Blaricum, 1979, 591; stuk
  - Hek Gebroeders; VOF te Lunteren. 1979, 592-593
    - WAG 2186., 592; stuk
    - WAG 2210., 593; stuk
  - Hell, J., handelende onder de naam Expeditie Jos Hell te Beek, 1959, 594; stuk
  - Hellinga, G. te Oudkerk, 1958, 595; stuk
  - Helten, A.W. van te Buurmalsen, 1967, 596; stuk
  - Helvoirtse Transportonderneming te Helvoirt, 1955, 597; stuk
  - Hemmer Beton BV te Hardenberg, 1984, 598; stuk
  - Hendriks, A.W. te Lobith, 1957, 599; stuk
  - Henneken, C. en A.G. van Dijk te Zoetermeer, 1964, 600; stuk
  - Henneken, C. te Zoetermeer, 1962, 601; stuk
  - Hennis Santpoort BV te Santpoort, 1982, 602; stuk
  - Henzen, H.J. te Elst, 1960, 603; stuk
  - Herk, P.J. van te Reusel, 1957, 604; stuk
  - Hermens en Zn., J.W. te Nijmegen, 1979, 605; stuk
  - Herrema en Lodewijk; VOF te Franeker. 1967, 606-607
    - WAG 1540., 606; stuk
    - WAG 1580., 607; stuk
  - 's-Hertogenbosch, Internationale Transportonderneming BV te 's-Hertogenbosch, 1980, 608; stuk
  - Hes, Gebroeders; BV te Bakkum, 1982, 609; stuk
  - Heus, A.R. de te Echteld. 1963-1966, 610-612
    - WAG 1383, 1963, 610; stuk
    - WAG 1500, 1966, 611; stuk
    - WAG 1501, 1966, 612; stuk
  - Heusden, Van, Keuken en Pullen; VOF te Velp, 1958, 613; stuk
  - Heuvel en Zn., C.V.D.; Firma te Gorinchem, 1967, 614; stuk
  - Heuvel en Zn., A. van de; Firma te Gorinchem, 1961, 615; stuk
  - Heuvel, J. van de, en D.M. van de Heuvel te Sleeuwijk, 1961, 616; stuk
  - Heij, H. te Ede, 1973, 617; stuk
  - Heyboer, H.A. te Bergen op Zoom, 1977, 618; stuk
  - Heijden, A. van der te Dinther tegen VOF Gebroeders Manders handelend onder de naam 'Manders' Autodiensten te Asten, 1961, 619; stuk
  - Heijmeijer, L.J., BV te Alkmaar. 1983, 620-621
    - WAG 2497., 620; stuk
    - WAG 2545., 621; stuk
  - Heijnen BV; Transport Gennep te Roosendaal, 1979, 622; stuk
  - Hezik en Zn., B.M. van te IJsselstein, 1967, 623; stuk
  - Hidding, G. te Onstwedde, 1959, 624; stuk
  - Hobbe, E.J. te Onstwedde, 1967, 625; stuk
  - Hochstenbach, J. te Sittard, 1978, 626; stuk
  - Hoef, G. van te Lunteren, 1977, 627; stuk
  - Hoek en Zoon, Weduwe; Firma te Eindhoven, 1958, 628; stuk
  - Hoek, Van en Wiltjer; VOF te Schildwolde. 1960-1967, 629-630
    - 1960, 629; stuk
    - 1967, 630; stuk
  - Hoekstra, J. te Emmeloord, 1974, 631; stuk
  - Hoekstra, W. te Kraggeburg, 1983, 632; stuk
  - Hoevelaken, Van; BV Kraanverhuur te Nieuwerkerk aan den IJssel, 1978, 633; stuk
  - Hoevers, A., handelende onder de naam Transportbedrijf A. Hoevers te Velp, 1960, 634; stuk
  - Hof, G.D. van den te Beuningen. 1960-1963, 635-636
    - 1960, 635; stuk
    - 1963, 636; stuk
  - Hof, G. van het te West-Terschelling. 1958-1960, 637-638
    - 1958, 637; stuk
    - 1960, 638; stuk
  - Hogenhout, J.F.C. te Bovenkerk, 1978, 639; stuk
  - Hol, H.C. te Geldermalsen, 1956, 640; stuk
  - Hollander en Zn., R. den; Firma te Capelle aan den IJssel. 1958-1959, 641-642
    - 1958, 641; stuk
    - 1959, 642; stuk
  - Hollands Veem; BV te Rotterdam, 1974, 643; stuk
  - Coöperatieve Vereniging Hollandse Scheepsbouw Associatie te Dordrecht, 1975, 644; stuk
  - Holst, J. van de, handelend onder de naam Van der Holst Freight Service te Dronten, 1985, 645; stuk
  - Burgermeester en Wethouders te Holten, 1972, 646; stuk
  - Holtkamp en Zoon, T.; Firma te Nieuw-Beerta, 1957, 647; stuk
  - Holwerd, H.T.O.; BV te Holwerd, 1977, 648; stuk
  - Holwerda BV Expeditiebedrijf te Drachten. 1977, 649-654
    - WAG 1925., 649; stuk
    - WAG 1926., 650; stuk
    - WAG 1927., 651; stuk
    - WAG 1928., 652; stuk
    - WAG 1929., 653; stuk
    - WAG 1930., 654; stuk
  - Holwerda en Van Veen.; Firma te Beilen nr. 1169 + 1170, 1961, 655; stuk
  - Holwerder Transportonderneming; VOF te Holwerd. 1967, 656-658
    - WAG 1588., 656; stuk
    - WAG 1589., 657; stuk
    - WAG 1599., 658; stuk
  - Homan, A. te Zeijen, 1956, 659; stuk
  - Hoof, A.S. van te Lieshout, 1957, 660; stuk
  - Hoof, J.M.L. van te Groesbeek, 1957, 661; stuk
  - Hooge, H. te Ellertshaar. 1956, 662-663
    - WAG 643., 662; stuk
    - WAG 701., 663; stuk
  - Hoogenboom, J.M.G. te Akersloot, 1978, 664; stuk
  - Hoogendijk, G.A. te Haarlem, 1955, 665; stuk
  - Hoogerdijk, H.J. te Delfgauw, 1961, 666; stuk
  - Hoogers; Handel- en Transportmaatschappij BV te Geldrop, 1980, 667; stuk
  - Hoogewerff Junior en Compagnons, H., Transportbedrijf NV te Rotterdam, 1957, 668; stuk
  - Hoogmans, M. te Beegden, 1959, 669; stuk
  - Hoogveldt, G. te Tilburg, 1972, 670; stuk
  - Hoolsema, J. te Leek, 1967, 671; stuk
  - Hoop Jr., C. de te Kockengen, 1979, 672; stuk
  - Hooijmans, N.J. te Velddriel, 1968, 673; stuk
  - Hooijmans, W.A. te Velddriel. 1956-1958, 674-675
    - WAG 617, 1956, 674; stuk
    - WAG 808, 1958, 675; stuk
  - Hop, J.C. te Amsterdam, 1958, 676; stuk
  - Hopman en Zn.; Firma te Nijmegen, 1956, 677; stuk
  - Hout, Van der, Transport; BV te 's-Gravenzande. 1979-1980, 678-679
    - WAG 2220, 1979, 678; stuk
    - WAG 2257, 1980, 679; stuk
  - Houten, J.H. te Gronsveld, 1955, 680; stuk
  - Houtenbos, J.N. te Bergen, 1978, 681; stuk
  - Houtsma BV te Menaldum, 1985, 682; stuk
  - Houvast-Mevissen, P.J. te Beek, 1955, 683; stuk
  - Houweling, Chr. te Capelle aan den IJssel, 1979, 684; stuk
  - Hovenier, J.N. te IJmuiden, 1979, 685; stuk
  - Hoving, H. te Nieuw-Buinen, 1963, 686; stuk
  - Hoving, Jacob, BV; Transportbedrijf te Nieuw Amsterdam, 1978, 687; stuk